【裁判字號】    98,審訴,467
【裁判日期】    980311
【裁判案由】    清償借款
【裁判全文】
臺灣臺北地方法院民事判決             98年度審訴字第467號
    原      告  新加坡商星展銀行股份有限公司
    法定代理人  乙○○
    訴訟代理人  勵載鵬
    被      告  明良汽車有限公司
  兼法定代理人  丙○○
                戊○○○
                丁○○
                甲○○
上列當事人間清償借款事件，經本院於中華民國98年3月9日言詞
辯論終結，判決如下：
    主  文
被告應連帶給付原告新台幣捌拾貳萬貳仟捌佰壹拾陸元，及自民
國九十六年九月十三日起至清償日止，按年息百分之九點八計算
之利息，暨自民國九十六年十月十四日起至清償日止，其逾期在
六個月以內者，按上開利率百分之十，逾期超過六個月者，按上
開利率百分之二十計付之違約金。
訴訟費用新台幣玖仟零拾元由被告連帶負擔。
    事實及理由
甲、程序方面：
一、原告新加坡商星展銀行股份有限公司（下稱星展銀行）依據
    銀行法第58條，金融機構合併法第5 條及第18條之規定，自
    民國97年5月24日起概括承受寶華商業銀行股份有限公司（
    下稱寶華銀行）之資產、負債及營業（不含保留資產及保留
    負債）並繼續營業，此有行政院金融監督管理委員會97年5
    月8日金管銀(五)字第09700160370號函在卷可稽。是寶華銀行
    上開之權利義務關係，由星展銀行概括承受。
二、本件依兩造簽訂之融資貸款契約書第陸條，雙方合意以臺灣
    臺北地方法院為第一審管轄法院，故本院自有管轄權。
乙、實體方面：
一、原告起訴主張：被告明良汽車有限公司（下稱明良公司）於
    95年12月12日邀同被告丙○○、業郭錦絨、丁○○及甲○○
    為連帶保證人，向原告借款新台幣（下同）120 萬元，約定
    借款期間自95年12月13日起至97年12月13日止，利息按年息
    9.8%計算，並約定按月攤還本息，如未依約清償，逾期在6
    個月以內，按上開利率10%，逾期超過6個月部分，則按上開
    利率20% 加計違約金，並喪失期限利益，債務視同全部到期
    。詎明良公司僅攤還本息至96 年9月13日止，尚積欠原告如
    主文所示之本金、利息及違約金，屢經催討，未獲置理，為
    此提起本件訴訟。並聲明：如主文所示。
二、被告則以：目前經濟狀況不佳，無法全部清償，希望能與銀
    行協商並降息等語，資為抗辯。並聲明：原告之訴駁回。
三、查本件原告主張之事實，業據其提出融資貸款契約書、一般
    放款全部查詢單、一般放款往來明細查詢單及公司變更登記
    表等影本為證。又被告於言詞辯論期日對原告主張之事實，
    ，並不爭執，依民事訴訟法第280條第1項規定，視同自認，
    堪信為真實。從而，原告依消費借貸及連帶保證之法律關係
    請求被告連帶給付如主文第1項所示之本金、利息及違約金
    ，為有理由，應予准許。
四、本件訴訟費用額確定為9,030元。
五、訴訟費用負擔之依據：民事訴訟法第85條第2項。
中    華    民    國    98    年    3     月    11    日
                        民事第六庭法官  傅中樂
以上正本係照原本作成。
如對本判決上訴，須於判決送達後20日內向本院提出上訴狀。
中    華    民    國    98    年    3     月    11    日
                                書記官  王文心


司法院資訊處製作；財團法人民間司法改革基金會備份。
